【裁判字號】    99,台上,5725
【裁判日期】    990916
【裁判案由】    違反兒童及少年性交易防制條例等罪
【裁判全文】
最高法院刑事判決            九十九年度台上字第五七二五號
上  訴  人  丙○○
            乙○○
            甲○○
上列上訴人等因違反兒童及少年性交易防制條例等罪案件，不服
台灣高等法院台中分院中華民國九十九年七月七日第二審判決（
九十九年度上訴字第一九七號，起訴案號：台灣彰化地方法院檢
察署九十七年度偵字第六六八六號），提起上訴，本院判決如下
：
    主  文
上訴駁回。
    理  由
按刑事訴訟法第三百七十七條規定，上訴於第三審法院，非以判
決違背法令為理由，不得為之。是提起第三審上訴，應以原判決
違背法令為理由，係屬法定要件。如果上訴理由書狀並未依據卷
內訴訟資料，具體指摘原判決不適用何種法則或如何適用不當，
或所指摘原判決違法情事，顯與法律規定得為第三審上訴理由之
違法情形，不相適合時，均應認其上訴為違背法律上之程式，予
以駁回。本件原判決認定上訴人丙○○明知被害人Ａ女、Ｂ女均
未滿十八歲，上訴人乙○○亦知悉Ａ女未滿十八歲，丙○○、乙
○○與應召站負責人石○宜（另案經原審法院判處罪刑）、吳○
宏（業經判處罪刑確定）、綽號「二齒」等人，基於意圖營利而
媒介並容留Ａ女、Ｂ女及其他已滿十八歲等應召女子與不特定男
客從事性交易之犯意聯絡，由丙○○招攬男客並連繫Ａ女、Ｂ女
及其他已滿十八歲應召女子，乙○○則擔任司機負責接送Ａ女及
其他已滿十八歲應召女子，均至各旅館從事性交易，再分取佣金
；上訴人甲○○係應召站負責人，意圖營利容留並載送所屬年齡
不詳應召女子「雪兒」至旅館與男客為性交易等情，因予維持第
一審判決依集合犯之例，論處丙○○、乙○○共同犯圖利使未滿
十八歲之人為性交易罪刑，駁回其二人在第二審之上訴；另撤銷
第一審判決關於甲○○部分，改判仍論處共同犯圖利容留性交罪
刑，已詳敘認定犯罪事實之依據及憑以認定之理由，並說明依憑
證人Ａ女、共犯石○宜分別於偵審中之證述，指駁丙○○、乙○
○否認知悉Ａ女、Ｂ女未滿十八歲之辯解。從形式上觀察，原判
決並無違背法令情事。丙○○上訴意旨仍以其不知Ａ女、Ｂ女未
滿十八歲，指摘原判決係以推測、擬制之方法而為認定，有違證
據法則及理由矛盾之違法云云；乙○○上訴意旨則謂原判決未審
核Ａ女證詞之真實性，據以認定伊明知Ａ女未滿十八歲，亦有違
誤云云，核均係對原審採證認事職權之適法行使及原判決理由業
已論斷綦詳之事項，任意指摘，自不足據以辨認原判決已具備違
背法令之形式要件。至丙○○另以其肢體障礙，謀生不易，有低
收入戶證明書等資料為證；甲○○則以其需照顧年邁父親、扶養
配偶及未成年子女各等語，對原判決量刑及未適用刑法第五十九
條酌量減輕其刑，謂有量刑不公及理由不備之違法云云，核均係
對原審刑罰裁量職權之適法行使，但憑己見任意指摘，顯與法律
規定得為第三審上訴理由之違法情形，不相適合。本件上訴人等
上訴均違背法律上之程式，皆應駁回。又本院既從程序上駁回上
訴，丙○○提出其女兒遭性侵害之歷審判決影本，無從審酌，附
此敘明。
據上論結，應依刑事訴訟法第三百九十五條前段，判決如主文。
中    華    民    國  九十九  年    九    月   十六   日
                      最高法院刑事第十庭
                          審判長法官  花  滿  堂
                                法官  黃  正  興
                                法官  陳  東  誥
                                法官  林  錦  芳
                                法官  洪  昌  宏
本件正本證明與原本無異
                                      書  記  官
中    華    民    國  九十九  年    九    月  二十一  日
                                                     m

司法院資訊處製作；財團法人民間司法改革基金會備份。
